# 保理公司财务处理

提问人：zd241 时间：2017-02-06 20:48:05
陈老师：保理公司主营业务是应收账款短期保理，由于其资本金较少。其同银行合作，从银行借 10 天左右的短期借款支付保理款，从客户收回保理款后归还银行。我们目前的处理是：收取的客户利息计入主营业务收入，支付的银行借款利息计入主营业务成本。银行借款的现金流计入经营活动，请问恰当否？

回答人：chenyiwei
个人理解，银行借款的现金流还是计入筹资活动较为合适。另外，利息支出除非可以明确对应于特定的保理项目，否则还是计入“财务费用——利息支出”。